【裁判字號】    98,簡上,366
【裁判日期】    980625
【裁判案由】    家暴傷害罪
【裁判全文】
臺灣高雄地方法院刑事判決             98年度簡上字第366號
上  訴  人
即  被  告  丙○○
上列上訴人因家暴傷害案件，不服本院簡易庭民國98年3 月26日
97年度審簡字第5826號刑事簡易判決（聲請簡易判決處刑案號：
97年度偵字第22232 號），提起上訴，本院判決如下：
    主  文
上訴駁回。
    事  實
一、丙○○與甲○○前為夫妻關係，2 人於民國（下同）97年2
    月間離婚後，仍同住在高雄市新興區○○○路176 號，具有
    家庭暴力防治法第3 條第1 款之家庭成員關係。渠等2 人於
    97年6 月5 日晚間某時許，在前開住處，因細故發生爭執，
    丙○○竟基於傷害人身體之故意，持椅子、掃把及徒手毆打
    甲○○，並持煙灰缸向甲○○丟擲，致甲○○受有臉部2 ×
    2 公分瘀腫、頭皮擦傷、右手第4 指骨折、右手臂3 ×3 公
    分瘀腫、左受臂3 ×3 公分瘀腫之傷害。
二、案經甲○○告訴臺灣高雄地方法院檢察署檢察官聲請簡易判
    決處刑。
    理  由
一、按被告以外之人於審判外之言詞或書面陳述，除法律有規定
    者外，不得作為證據；被告以外之人於審判外之陳述，雖不
    符前4 條之規定，而經當事人於審判程序同意作為證據，法
    院審酌該言詞陳述或書面陳述作成時之情況，認為適當者，
    亦得為證據；當事人、代理人或辯護人於法院調查證據時，
    知有第159 條第1 項不得為證據之情形，而未於言詞辯論終
    結前聲明異議者，視為有前項之同意。刑事訴訟法第159 條
    第1 項、第159 條之5 就此分別定有明文。本案所引用之供
    述及非供述證據，業經當事人同意作為證據，且本院依法踐
    行調查證據程序，公訴人、被告均不爭執各該證據之證據能
    力，且迄本院言詞辯論終結前未就上開證據之證據能力聲明
    異議，又查無依法應排除其證據能力之情形，是後述所引用
    證據之證據能力均無疑義，依法自有證據能力，均得作為本
    案證據，先予敘明。
二、訊據被告除否認告訴人甲○○右手第4 指骨折之傷害係伊所
    造成外，其餘事實均坦承不諱（見簡上卷第26頁背面、第27
    頁背面）。經查：
(一)被告有於上揭時地對於告訴人甲○○為上開傷害行為，業據
    被告坦承不諱（見簡上卷第26頁背面、第27頁背面），核與
    告訴人甲○○之指述相符（見他字卷第3 頁、第7 頁至第8
    頁），並有受理家庭暴力事件驗傷診斷書可稽（見他字卷第
    4 頁），堪認為事實。
(二)被告雖辯稱告訴人甲○○右手第4 指骨折之傷害，並非伊所
    造成云云。惟告訴人甲○○右手第4 指骨折之傷害係因被告
    上開傷害行為所致之事實，有告訴人即證人甲○○於檢察事
    務官詢問時證稱：被告之傷害行為致其受有如受理家庭暴力
    事件驗傷診斷書所載之傷勢等語明確（見他字卷第3 頁），
    並有受理家庭暴力事件驗傷診斷書可證（見他字卷第4 頁）
    ，足以認定。且被告於本院審理時既已自承：係以持椅子、
    掃把毆打，及持煙灰缸丟擲向告訴人甲○○之方式傷害告訴
    人甲○○等語無訛（見簡上卷第27頁背面），依一般社會經
    驗，上開椅子、掃把、玻璃煙灰缸等，顯足以造成告訴人甲
    ○○右手第4 指骨折之傷害。是被告上開辯詞，尚不足採。
(三)綜上所述，本件事證明確，被告犯行堪以認定，應依法論科
    。
三、按家庭暴力者，謂家庭成員間實施身體或精神上不法侵害之
    行為；又家庭暴力罪者，謂家庭成員間故意實施家庭暴力行
    為而成立其他法律所規定之犯罪，家庭暴力防治法第2 條第
    1 款、第2 款分別定有明文。本件被告丙○○與告訴人甲○
    ○曾為配偶關係，為家庭暴力防治法第3 條第1 款所定之家
    庭成員，而被告所為傷害犯行，已屬家庭成員間實施身體上
    不法侵害之行為，即為家庭暴力防治法第2 條所稱之家庭暴
    力，且構成刑法第277 條第1 項之普通傷害罪，惟因家庭暴
    力防治法並無相關罰則規定，是以應依刑法關於傷害罪之規
    定予以論罪科刑。核被告丙○○所為，係犯刑法第277 條第
    1 項之普通傷害罪。原審依刑法第277 條第1 項、第41條第
    1 項前段，刑法施行法第1 條之1 之規定，審酌被告與告訴
    人縱因細故發生爭執，本應以理性、和平之手段與態度處理
    ，竟率然持上開物品及徒手毆打告訴人，致告訴人受有如上
    所述之傷勢，所為實屬不該，復審酌其犯罪之動機、目的、
    手段、生活狀況等一切情狀，量處拘役59日，並諭知易科罰
    金之折算標準，經核認事用法並無不合，量刑亦屬適當，上
    訴人即被告上訴意旨仍執前詞認原審量刑過重且未予緩刑，
    指摘原判決不當，為無理由，應予駁回。至告訴人雖認原審
    量刑過輕，惟本件係由被告上訴，依刑事訴訟法第370 條之
    規定，尚不得諭知較重於原審判決之刑，併為說明。
據上論斷，應依刑事訴訟法第455 條之1 第1 項、第3 項、第36
8 條，判決如主文。
本案經檢察官乙○○到庭執行職務。
中    華    民    國    98    年    6     月    25    日
                  刑事第二庭  審判長法  官  林水城
                                    法  官  李昆南
                                    法  官  施盈志
以上正本證明與原本無異。
不得上訴。
中    華    民    國    98    年    6     月    25    日
                                    書記官   林雅婷


司法院資訊處製作；財團法人民間司法改革基金會備份。
